【裁判字號】    97,裁,446
【裁判日期】    970111
【裁判案由】    菸酒稅法
【裁判全文】
最  高  行  政  法  院  裁  定
                                     97年度裁字第00446號
上  訴  人  大崗山酒廠股份有限公司
代  表  人  甲○○
被 上訴 人  財政部臺灣省南區國稅局
代  表  人  乙○○
上列當事人間因菸酒稅法事件，上訴人對於中華民國96年4月4日
高雄高等行政法院95年度訴字第1077號判決，提起上訴，本院裁
定如下：
    主  文
上訴駁回。
上訴審訴訟費用由上訴人負擔。
    理  由
一、按對於高等行政法院判決之上訴，非以其違背法令為理由，
    不得為之，行政訴訟法第242條定有明文。依同法第243條第
    1項規定，判決不適用法規或適用不當者，為違背法令；而
    判決有同條第2項所列各款情形之一者，為當然違背法令。
    是當事人對於高等行政法院判決上訴，如依行政訴訟法第24
    3條第1項規定，以高等行政法院判決有不適用法規或適用不
    當為理由時，其上訴狀或理由書應有具體之指摘，並揭示該
    法規之條項或其內容；若係成文法以外之法則，應揭示該法
    則之旨趣；倘為司法院解釋或本院之判例，則應揭示該判解
    之字號或其內容。如以行政訴訟法第243條第2項所列各款情
    形為理由時，其上訴狀或理由書，應揭示合於該條項各款之
    事實。上訴狀或理由書如未依此項方法表明，或其所表明者
    與上開法條規定不合時，即難認為已對高等行政法院判決之
    違背法令有具體之指摘，其上訴自難認為合法。
二、本件上訴人對於高等行政法院判決提起上訴，其爭點有二，
    分別為(1)本稅部分之漏稅事實認定：(2)裁罰部分之倍數裁量
    有無違法。被上訴人係在菸酒稅為出廠稅之法制設計基礎下
    ，以盤點上訴人之酒廠時，應稅酒品之實際庫存數量少於帳
    上之存貨數量，而認定其逃漏菸酒稅之違章行為存在。乃對
    之補稅課罰，且係按照補徵稅額之2倍課罰。此等補稅裁罰
    處分亦為原判決所維持。而上訴意旨之爭執重點不外是：
  (一)在本稅之漏稅事實認定部分，主張：「其將滯銷之酒類成品
    存貨拆瓶回鍋，重新提煉，導致實際庫存減少，故其並無漏
    稅事實存在，原判決並未斟酌對其有利之證據方法及證據資
    料」。
  (二)在裁罰部分，則謂因裁量準則有變更，依稅捐稽徵法第48條
    之3之規定，應改處以1倍之罰鍰。
三、惟查上訴人前開上訴理由，均未到達上訴法律審所須「具體
    指明原判決違背法令」說理義務之低度門檻。故其本件上訴
    為不合法，應予駁回。茲說明如下：
  (一)本稅之漏稅事實認定部分，原判決已明白交待其心證形成之
    理由。而上訴人所指漏未斟酌之證據方法或證據資料，事實
    上原判決已用較隱晦的方式交待，其等證明力，不足以推翻
    法院已獲致的心證。在此本院爰以更明白之方式予以說明。
    簡單講，將封裝完畢之酒品拆瓶重新提煉，必須人工作業，
    費工費時，經濟成本甚高，採用之可能性極小，是與常情有
    悖之變態事實，因此主張者需提出較強證明力之證據，來證
    明其事，法院方有採信之可能。然而上訴理由中，卻從沒有
    提出可以直接證明拆封事實、而可明確駁斥原判決心證形成
    有誤之事證，自難謂符合具體指摘「原判決心證形成違法」
    之上訴合法門檻。
  (二)漏稅裁罰部分，原判決已交待裁罰基礎之違章事實為「廠存
    原料或成品數量，查與帳表不符」。且指明其裁罰基準。而
    裁罰基準之修正，並非稅捐稽徵法第48條之3所指之「法律
    」。況上訴人自行引用之修正裁罰基準，上開違章事實之裁
    量基準仍是漏稅額之2倍，除非另有繳清稅款及自承違章之
    事實，才可以減輕為1倍。上訴人從未承認違章事實，又何
    能主張上開法規範。是其此部分上訴意旨，形式上一望即知
    ，毫無被接受之可能。同樣沒有到達「具體指摘」的最低度
    合法上訴門檻。
四、依行政訴訟法第249條第1項前段、第104條、民事訴訟法第
    95條、第78條，裁定如主文。
中    華    民    國    97    年    1     月    11    日
                    最高行政法院第一庭
                        審判長法官  鄭  淑  貞
                              法官  黃  合  文
                              法官  吳  明  鴻
                              法官  鄭  小  康
                              法官  帥  嘉  寶
以  上  正  本  證  明  與  原  本  無  異
中    華    民    國    97    年    1     月    14    日
                              書記官  莊  俊  亨


司法院資訊處製作；財團法人民間司法改革基金會備份。
